【裁判字號】    97,訴,743
【裁判日期】    970616
【裁判案由】    毒品危害防制條例
【裁判全文】
臺灣基隆地方法院刑事判決               97年度訴字第743號
公  訴  人  臺灣基隆地方法院檢察署檢察官
被      告  甲○○
上列被告因毒品危害防制條例案件，經檢察官提起公訴（97年度
毒偵字第1016號），被告就被訴事實為有罪之陳述，本院合議庭
裁定由受命法官獨任進行簡式審判程序審理，判決如下：
    主  文
甲○○施用第一級毒品，累犯，處有期徒刑拾月，扣案之第一級
毒品海洛因淨重零點壹捌貳公克沒收銷燬之，裝置上開毒品之包
裝袋壹個沒收；又施用第二級毒品，累犯，處有期徒刑肆月。應
執行有期徒刑壹年，扣案之第一級毒品海洛因淨重零點壹捌貳公
克沒收銷燬之，裝置上開毒品之包裝袋壹個沒收。
    事實及理由
一、犯罪事實：
  (一)甲○○前因施用毒品案件，先後2 次經觀察、勒戒後，均認
    無繼續施用毒品之傾向，分別於88年3 月5日及88年8月31日
    釋放出所，並由臺灣基隆地方法院檢察署檢察官以88年度偵
    字第1291號及88年度偵字第3381號、88年度毒偵字第155 號
    為不起訴處分確定；又因施用毒品案件，先經本院裁定令入
    戒治處所施以強制戒治，於90年8 月13日期滿執行完畢，另
    經同署檢察官以88年度毒偵字第1209號提起公訴，本院於89
    年8月25日，以89年度訴字第44號判決判處有期徒刑7 月、6
    月，應執行有期徒刑1 年確定，嗣又因違反槍砲彈藥刀械管
    制條例，由臺灣高等法院於90年1 月15日，以89年度上訴字
    第3151號判決判處有期徒刑8月確定，合併應執行有期徒刑1
    年7 月確定，再與因違反毒品危害防制條例、偽造文書等案
    件，經本院、臺灣士林地方法院分別判處有期徒刑3 、4、8
    月、7月、10月、6月確定，而定應執行有期徒刑2年8月確定
    ，於93年11月5 日縮短刑期假釋出監，又再因毒品案件，經
    本院分別判處有期徒刑9 月、4月，應執行有期徒刑1年確定
    （嗣後減刑為有期徒刑6月），與前開撤銷假釋執行殘刑1年
    1月29日接續執行，於96年7月20日執行完畢。
  (二)詎甲○○仍未戒除毒癮，基於施用第一級毒品之犯意，於97
    年3月6 日上午10時許，在基隆市○○區○○路143號住處附
    近涼亭，以將第一級毒品海洛因摻在香煙內之方式，施用海
    洛因一次；復另行起意，基於施用第二級毒品安非他命之犯
    意，於97年3月5日晚間10時許，亦在上開涼亭，以將第二級
    毒品安非他命置於玻璃球燒烤施用之方式，施用安非他命一
    次；嗣於同年3月6日18時20分許，在基隆市○○○路大華橋
    頭因行跡可疑，為警上前盤查時，甲○○將用衛生紙團包裹
    裝有海洛因（淨重0.182 公克）之塑膠袋丟棄在地，經警發
    現扣案，並採尿送驗結果，分呈嗎啡及安非他命陽性反應。
二、本件被告甲○○所犯者非為死刑、無期徒刑、最輕本刑為3
    年以上有期徒刑之罪或高等法院管轄第一審案件，其於準備
    程序進行中，先就被訴事實為有罪之陳述，經告知其簡式審
    判程序之要旨，並聽取公訴人、被告之意見後，本院業已依
    刑事訴訟法第273條之1 第1項之規定，裁定由受命法官獨任
    以簡式審判程序進行本案之審理。
三、認定事實所依據之證據及理由：
  (一)被告自白：被告於本院審理中自白其於前述時、地施用第一
    級毒品海洛因、第二級毒品安非他命之犯行事實，其任意自
    白核與下列事證相符，應堪可採為證據。
  (二)尿液檢驗結果：台灣尖端先進生技醫藥股份有限公司濫用藥
    物檢驗報告乙紙，足證被告經警查獲後採集之尿液經檢驗結
    果，分呈施用第一級毒品海洛因代謝後之嗎啡及第二級毒品
    安非他命陽性反應。
  (三)扣案物證：扣案之海洛因淨重0.182公克 （有交通部民用航
    空局航空醫務中心毒品鑑定書附卷可參）、裝置上開毒品之
    包裝袋1個可資佐證。
  (四)臺灣高等法院被告前案紀錄表在卷可按，足證被告確有如事
    實欄所載之觀察勒戒、徒刑執行等情形。
二、論罪及科刑之理由：
  (一)查海洛因、安非他命分係毒品危害防制條例所列管之第一級
    毒品、第二級毒品，此為該條例第2條第2項第1款、第2款所
    明定。核被告甲○○所為，係犯毒品危害防制條例第10條第
    1項之施用第一級毒品罪及同條例第10條第2項之施用第二級
    毒品罪，其持有第一級毒品之低度行為，應為施用第一級毒
    品之高度行為所吸收，不另論罪。
  (二)被告所犯上開二罪，犯意各別，構成要件互異，應分論併罰
    。
  (三)又被告前曾受事實欄所載有期徒刑之執行，有臺灣高等法院
    被告前案紀錄表在卷可稽，其於有期徒刑之執行完畢後，5
    年內故意再犯有期徒刑以上之罪，均為累犯，各應加重其刑
    。
  (四)本院審酌被告犯罪之動機，曾有施用毒品前科，仍不知戒除
    ，再度施用毒品，惟犯罪後坦承犯行，且所犯之施用毒品犯
    行乃戕害自己身心健康，尚未危及他人等一切情狀，分別量
    處如主文所示之刑，並定應執行刑。
  (五)本案之海洛因重0.182 公克，有前述交通部民用航空局航空
    醫務中心毒品鑑定書附卷可參，應依毒品危害防制條例第18
    條第1項宣告沒收銷燬之。另扣案之裝置上開毒品包裝袋1個
    ，為被告所有，供施用毒品所用之物，業據被告供承在卷，
    故應依刑法第38條第1項第2款之規定宣告沒收之。
據上論斷，應依刑事訴訟法第273條之1、第299條第1項前段，毒
品危害防制條例第23條第2項、第10條第1 項、第2項、第18條第
1項，刑法第11條前段、第47條第1項、第51條第5款、第38條第1
項第2款，判決如主文。
本案經檢察官乙○○到庭執行職務。
中    華    民    國    97    年    6     月    16    日
                  刑事第四庭法    官  齊潔
以上正本證明與原本無異。
如不服本判決應於收受本判決後10日內向本院提出上訴書狀，其
未敘述上訴理由者，並得於提起上訴後10日內向本院補提理由書
狀（均須按他造當事人之人數附繕本）「切勿逕送上級法院」。
中    華    民    國    97    年    6     月    16    日
                            書 記 官  王月娥
附錄論罪法條
毒品危害防制條例第10條
施用第一級毒品者，處6月以上5年以下有期徒刑。
施用第二級毒品者，處3年以下有期徒刑。


司法院資訊處製作；財團法人民間司法改革基金會備份。
